# 请教陈老师

提问人：xukefeng1981 时间：2019-03-30 17:10:22
陈老师您好：
有如下几个问题求教您：
1 、某上市房地产公司有一在售项目，该项目已售两年，确认收入并按照合同金额暂估成本。 2018 年度工程项目审计调减工程成本 1000 万（金额达到重要性水平）。请问这块成本是应该追溯调整还是直接体现在当年?
2 、该上市房地产公司存在民间借贷，年化利率 36%，逾期按照 100%计算罚息。 2017 年 12 月 31 日已逾期，前任会计师事务所按照36% 的利率计提利息，并按照合同约定的加收 100%罚息计入财务费用。已知法律保护之贷款利息不得超过 24%的红线。 2018 年企业资金链断裂，仍然未归还上述借款本金及利息。 2018 年度审计，我们存在三种意见：
意见一：按照 24% 的利率计提利息，并对以前年度确认的超过 24% 的利息和罚息进行追溯调整；
意见二： 2018 年仍然按照 36%的利率计提利息并计提罚息意见三： 2017 年已经确认的不追溯调整， 2018 年按照24% 的利率计提利息。
附： 2018 年我们按照 24%计提利息后的金额进行函证，对方不予确认。
谢谢陈老师！

回答人：chenyiwei
1 、这是前期差错和会计估计变更的区分问题，类似问题已有很多讨论，请自行搜索，关键是判断截至上年末为止的成本暂估是否合理，是否充分体现了截至上年末为止已存在且可以合理获取的信息的影响。
2 、建议就此问题获取律师的法律专业意见，即对于超过 24% 部分的利息，企业是否仍然存在现时的支付义务。据此确定是否需将前期已计提的利息超过 24%部分予以冲回。（个人理解，如果满足冲回条件，则作为前期差错更正的可能性较大。）

提问人：xukefeng1981 时间：2019-08-24 23:14:22
陈老师您好：
又来麻烦您！
近期碰到如下业务：某市管国资下属 A 公司现有两股东，其中国资直接持股 49%，另一股东为国资 100%控股的 B公司。
C 公司也为国资直接 100%控股，现国资将持有的 A 公司 49% 股权划转至 C 公司。现在公司需要出具两年一期报告，请问 C公司对 A 公司的股权投资是否可以追溯调整 2017 、 2018 年的投资收益数据？
谢谢 ~

回答人：chenyiwei
“现国资将持有的 A 公司 49%股权划转至 C 公司”，但划转后 C 共公司并不控制 A 公司，并不构成同一控制下合并，因此，C 公司不论在个别报表还是合并报表中都不应追溯该项划转事项的影响。

提问人：MaPob 时间：2019-08-27 10:53:25
对这个还是有点小疑惑，现在准则强调的是控制，因为都是国资委完全控股，如果国资委指定 C 公司管理A公司并要求合并报表，B 公司持有权益仅作为财务投资，是否可行？

回答人：chenyiwei
理论上有这种可能性，但要证明 C具有实际管控能力。

提问人：大呆呆 时间：2019-10-25 06:30:10
请教陈老师，金融工具确认与计量准则中预期信用损失计量方法应当反映以下因素：......“无需付出不当成本或努力即可获得的有关过去事项、当前状况、未来经济状况预测的合理且有依据的信息。” 这里讲的 “不当成本或努力”
该如何理解？谢谢

回答人：chenyiwei
即需要符合成本效益原则，这里的 “不当成本或努力” 的具体程度是要作出专业判断的，即企业管理层（财务报表编制责任人）在报表编制成本和对信息使用者而言的有用性之间的权衡。此问题没有统一的定量标准，既取决于相关信息对报表使用者而言的重要性，也取决于编制过程的复杂性和成本高低。

提问人：OY 时间：2019-12-26 08:05:11
某企业，原享受 “资源综合利用即征即退” 优惠政策，后因被处罚而取消该资格。假设，税局要求退还原享受的即征即退优惠 100 万元（原计入 “其他收益”），滞纳金 5 万元，同时罚款 30 万元。请问陈老师，退还的 100万是否应计入 “营业外支出”？

回答人：chenyiwei
1 、退回的部分建议冲减其他收益（即该项税收优惠原计入的报表项目）。 2 、滞纳金计入财务费用（相当于资金占用的利息）； 3 、罚款列入营业外支出。